【裁判字號】    89,上易,2844
【裁判日期】    891009
【裁判案由】    竊盜
【裁判全文】
臺灣高等法院臺中分院刑事判決                  八十九年度上易字第二八四四號
    上訴人
    即被告  甲○○
右上訴人因竊盜案件，不服臺灣苗栗地方法院中華民國八十九年十月九日第一審判決
（民國八十九年度易字第四九二號，起訴案號：臺灣苗栗地方法院檢察署民國八十九
年度偵字第一六０七號，併辦案號：同署民國八十九年度偵字第三五０七號、第三六
四九號），提起上訴，本院判決如左：
    主  文
原判決撤銷。
甲○○連續踰越安全設備竊盜未遂，處有期徒刑壹年陸月。
    事  實
原審判決書所記載之事實，與本院認定之犯罪事實相同，茲引用之（如附件）。
    理  由
一、引用原審判決書所記載之證據。
二、核上訴人即被告（以下簡稱被告）甲○○所為，係分別觸犯刑法第三百二十條第
    一項之竊盜罪、同法條第三項、第一項之竊盜未遂罪及同法第三百二十一條第二
    項、第一項第二款之踰越安全設備竊盜未遂罪。查被告先後多次竊盜犯行，時間
    緊接，所犯復均為構成要件相同之罪，顯係基於概括之犯意反覆為之，應依連續
    犯之規定以一罪論以刑法第三百二十一條第二項、第一項第二款之踰越安全設備
    竊盜未遂罪，並依法加重其刑。又被告所犯上開踰越安全設備竊盜未遂罪，為未
    遂犯，爰依刑法第二十六條前段之規定減輕其刑。至檢察官移送併案審理之犯行
    部分，與檢察官起訴而經論罪科刑部分之犯行，具有連續犯之裁判上一罪關係，
    亦為起訴效力所及，本院自得併予審理，併此敘明。按被告於短期間內，一再犯
    罪，視法律如無物，量刑固不宜輕縱，然查被告就本件犯罪所得財物之價值不高
    ，其犯罪情節尚非嚴重，惟原審法院竟量處被告有期徒刑伍年，顯然失之過重，
    被告上訴意旨執此憑以指摘原審判決不當，為有理由，應由本院將原判決予以撤
    銷改判。爰審酌被告於犯罪後，尚能坦承部分犯行，及被告於前案偵審中即再犯
    罪，但情節尚非重大及其他一切情狀，量處被告有期徒刑壹年陸月，以示懲儆。
三、據上論斷，應依刑事訴訟法第三百七十三條、第三百六十九條第一項前段、第三
    百六十四條、第二百九十九條第一項前段，刑法第三百二十一條第二項、第一項
    第二款、第二十六條前段、第五十六條判決如主文。
本案經檢察官戊○○到庭執行職務。
中      華      民      國      九十      年      二      月    十五    日
                                  臺灣高等法院臺中分院刑事第十庭
                                        審判長法  官  林  照  明
                                              法  官  蕭  廣  政
                                              法  官  李  寶  堂
右正本證明與原本無異。
不得上訴。
                                              書記官  許  哲  禎
中      華      民      國      九十      年      二      月    十六    日
                                                                        Ｄ
附件：
臺灣苗栗地方法院刑事判決                          八十九年度易字第四九二號
    公  訴  人  臺灣苗栗地方法院檢察署檢察官
    被      告  甲○○  男二十二歲（民國○○○年○○月○日生）
                        住苗栗縣頭份鎮○○里○○鄰○○○路六八巷三弄十號
                        現在押臺灣苗栗看守所
                        身分證統一編號：Ｚ000000000號
右列被告因竊盜案件，經檢察官提起公訴（八十九年度偵字第一六０七號），暨同署
檢察官移送併辦（八十九年度偵字第三五０七號、第三六四九號），本院判決如左：
    主  文
甲○○連續踰越安全設備竊盜，未遂，處有期徒刑伍年。
    事  實
一、甲○○意圖為自己不法所有之概括犯意，先於民國（下同）八十九年三月二十日
    十五時許，見苗栗縣頭份鎮興隆里福金新村一號乙○○住處大門未上鎖，有機可
    乘即侵入該宅（侵入住宅部分未據告訴），竊取乙○○所有之金項鍊乙條，得手
    後變賣得款花用；甲○○仍不以為足，續於同年四月十九日十六時三十分許，仍
    以同一方式續侵入上址，打開屋內抽屜搜尋財物著手竊盜，因未見有價值之財物
    始作罷離去，而竊盜未遂，惟甲○○甫出門之際即遭事先發現於門外守候之李春
    生當場逮捕並報警偵知上情。甲○○再基前開犯意，於八十九年八月二十六日十
    六時十分許，見苗栗縣頭份鎮僑善國小一年乙班教室（侵入部分未具告訴）內有
    電視機、錄放影機、ＣＤ收錄音機、投影機等財物，甲○○於目光搜尋後，即打
    開該教室之氣窗，踰越該安全設備入內著手竊取之際，觸動該教室保全警鈴，而
    為巡邏之保全人員黃彥賓發現報警查獲，始竊盜未遂。甲○○於解送台灣苗栗地
    方法院檢察署檢察官訊問後，諭知具保無著，檢察官改諭限制住居，甲○○竟毫
    無悔意，仍續基前開犯意，視法律如具文，旋於同日十七時許，在苗栗縣頭份鎮
    ○○街八十五號前，徒手竊取丙○○所有之捷安特特踏車乙輛，得手後供己騎
    用，嗣經警於同月三十一日十一時三十分許，在苗栗縣竹南鎮崎頂里青草海邊為
    警查獲騎用上開踏車，始偵知上情。
二、案經苗栗縣警察局頭份分局移送臺灣苗栗地方法院檢察署檢察官偵查起訴及同署
    檢察官移送併辦。
    理  由
一、訊據被告甲○○固坦承右開竊取踏車之事實，核與証人丙○○指述失竊情節相
    符，並有其立據之贓物領據乙紙附卷可憑，訊據被告甲○○則矢口否認右開竊取
    乙○○住宅、竊取上開教室之犯行，辯稱：伊確有二次進入乙○○之住宅，但伊
    不知為何進入，至於伊進入上開教室係為躲雨云云。惟查，被告於警訊及偵查中
    ，均坦承確係在乙○○家竊得金飾，並曾典當得款五千元之情綦詳（偵卷第五頁
    正面、第十五頁反面、第二十一頁反面），核與証人乙○○、李春生指述情節相
    符，被告臨審杜撰辯稱：伊不知為何住入，實無可採；又被告確係踰越氣窗住入
    教室之情亦據証人黃彥賓、丁○○於警訊中指証綦詳，若被告甲○○確需躲雨於
    教室外之走廊即可又何需爬窗進入教室之理？此外並有乙○○所立贓物領據附卷
    可稽。綜上所述，被告甲○○上開所辯均無可採，事證已臻明確，被告犯行洵堪
    認定。
二、核被告甲○○上開二次侵入乙○○住處之所為，係分別犯刑法第三百二十條第一
    項、第三項之普通竊盜既遂、未遂罪。被告竊取踏車之犯行，係犯同法第三百
    二十條第項之普通竊盜罪。被告侵入教室之犯行，係犯同法第三百二十一條第一
    項第二款、第二項之踰越安全設備竊盜未遂罪。次查被告先後多次竊盜之犯行，
    時間緊接，方法相似，觸犯構成要件相同之罪名，顯係基於概括之犯意反覆為之
    ，應依連續犯之規定論以加重竊盜未遂一罪並加重其刑，又上開竊盜未遂，應依
    法減輕其刑。檢察官移送併辦部分，與已起訴部分因有連續犯之裁判上一罪關係
    ，為起訴效力所及，本院自得併予審理，併此敘明。爰審酌被告為後僅坦承部分
    犯行、被告於前案仍於偵審中即再犯、甚者於甫步出台灣苗栗地方法院檢察署復
    再犯毫無悔意，及被告之品行、犯罪之動機、目的、手段、所生之危害及犯罪後
    之態度等一切情狀，量處如主文所示之刑，以示懲儆。
據上論斷，應依刑事訴訟法第二百九十九條第一項前段，刑法第五十六條、第三百二
十一條第一項第二款、第二項、第二十六條前段，判決如主文。
本案經檢察官吳義聰到庭執行職務。
中      華      民      國    八十九    年      十      月      九      日
                                    臺灣苗栗地方法院刑事庭
                                        法  官  姚  銘  鴻
右正本證明與原本無異。
如不服本判決，應於判決送達後十日內向本院提出上訴狀( 應附繕本 )，上訴於臺灣
高等法院台中分院。
                                        書記官  張  文  玲
中      華      民      國    八十九    年      十      月      九      日
附錄本案論罪科刑法條全文：
刑法第三百二十一條第一項第一款、第二項
犯竊盜罪而有左列情形之一者，處六月以上五年以下有期徒刑。
第二款：毀越門扇、牆垣或其他安全設備而犯之者。
前項未遂犯罰之。


司法院資訊處製作；財團法人民間司法改革基金會備份。
